---
title: "Delta"
output: 
  flexdashboard::flex_dashboard:
    logo: logo.png
    orientation: columns
    vertical_layout: fill
---

```{r setup, include=FALSE}
library(flexdashboard)
library(DT)
library(dygraphs)
library(plotly)
library(markdown)
```

# NINJAS GLOBAL

## Column {data-width="700"}

### Presença de Produtos Verificado pelo Ninja {data-height="600"}

```{r}
ggplotly(Classic)
```

### Percentagem de produtos presentes por loja {data-height="300"}

```{r}
ggplotly(FINAL)
```

## Column {data-width="300"}

### Lojas SONAE visitadas

```{r}
valueBox(85, icon = "fa-store")
```

### Resumo

Relatório de auditoria a 3 produtos Delta em lojas Pingo Doce.

Fim-de-semana: 18 (sexta), 19 (sábado) e 20 (domingo) de Agosto.

Presença mais baixa na Cerveja Corona 35,5 CL nos lineares visitados, para além disso, de reportar que, em 16% dos locais, a Cerveja Corona estava ausente no linear mas com Stock em loja.

Presença deficitária de produtos nas lojas Pingo Doce Azeitão, Parque das Nações - Norte, Quinta do Lago e Telheiras - Hiper. Dispõem apenas 1 dos 3 produtos auditados.

Um total de 59 das 85 lojas (69%) apresentaram em prateleira todos os produtos auditados.


# FRANZISKANER WEISSBIER 50 CL {data-orientation="rows"}

## Row {.tabset data-height="600,"}

### VERIFICAÇÃO NINJA vs STOCKS SONAE

```{r}
ggplotly(GPresença1)
```

### ROTURA DE STOCK SONAE

```{r}
ggplotly(R11)
```



### SELLOUTS 2023

```{r}
ggplotly(SO1)
```




```{r}
##ggplotly(DRL1)
```

### EXPLICAÇÃO DAS MÉTRICAS 
<style>
.smaller-text {
  font-size: 12px;
}
</style>

<span class="smaller-text">
-   VERIFICAÇÃO NINJA vs STOCKS SONAE -\> Comparação entre a presença do produto verificada pelo ninja e o Stock fornecido pela SONAE - Ninja (presente ou ausente) vs Sonae (Com Stock ou Sem Stock)- Variável Estado na Base de dados.
-   ROTURA de STOCK SONAE -\> Número de produtos EM STOCK vs Número de produtos em ROTURA.
-   SELLOUT2023 -\> Vendas em 2023 (Média dos 3 dias analisados).
-   PERIGO DE ROTURA (ver na base de dados)
    -   Dias até à rotura-\> Número de dias de duração do STOCK se a venda média diária se mantiver.
    -   Caso não se verifique rotura de produto, e se o número de dias até à rotura for igual ou inferior a 3 (tempo médio fornencimento entre pedido e entrega) então será registado um "PERIGO ROTURA".
    -   Se for registado o PERIGO ROTURA e não for registado STOCK expectável ou em trânsito o caso é classificado como "PERIGO ROTURA S/FORNECIMENTO".
    -   Se for registado o PERIGO ROTURA e for registado STOCK expectável ou em trânsito o caso é classificado como "PERIGO ROTURA C/FORNECIMENTO"
    -   Se o número de dias até à rotura for superior a 3 e inferior a 6, classifica-se como "PERIGO CASO HAJA VARIABILIDADE" (considerando a variabilidade de procura)
</span>

## Row {data-height="600"}

### PRESENÇA DO PRODUTO em cada Loja (1= Presente)

```{r}
ggplotly(F1)
```

### PRESENÇA POR DIA - NINJA {data-width="200"}

```{r}
ggplotly(G1)
```

# CORONA 35,5 CL {data-orientation="rows"}

## Row {.tabset data-height="600,"}

### VERIFICAÇÃO NINJA vs STOCKS SONAE

```{r}
ggplotly(GPresença2)
```

### ROTURA DE STOCK SONAE

```{r}
ggplotly(R21)
```

### SELLOUTS 2023

```{r}
ggplotly(SO2)
```


```{r}
#ggplotly(DRL2)
```

### EXPLICAÇÃO DAS MÉTRICAS

<style>
.smaller-text {
  font-size: 12px;
}
</style>

<span class="smaller-text">
-   VERIFICAÇÃO NINJA vs STOCKS SONAE -\> Comparação entre a presença do produto verificada pelo ninja e o Stock fornecido pela SONAE - Ninja (presente ou ausente) vs Sonae (Com Stock ou Sem Stock)- Variável Estado na Base de dados.
-   ROTURA de STOCK SONAE -\> Número de produtos EM STOCK vs Número de produtos em ROTURA.


-   SELLOUT2023 -\> Vendas em 2023 (Média dos 3 dias analisados).

-   PERIGO DE ROTURA (ver na base de dados)
    -   Dias até à rotura-\> Número de dias de duração do STOCK se a venda média diária se mantiver.
    -   Caso não se verifique rotura de produto, e se o número de dias até à rotura for igual ou inferior a 3 (tempo médio fornencimento entre pedido e entrega) então será registado um "PERIGO ROTURA".
    -   Se for registado o PERIGO ROTURA e não for registado STOCK expectável ou em trânsito o caso é classificado como "PERIGO ROTURA S/FORNECIMENTO".
    -   Se for registado o PERIGO ROTURA e for registado STOCK expectável ou em trânsito o caso é classificado como "PERIGO ROTURA C/FORNECIMENTO"
    -   Se o número de dias até à rotura for superior a 3 e inferior a 6, classifica-se como "PERIGO CASO HAJA VARIABILIDADE" (considerando a variabilidade de procura)
</span>

## Row {data-height="600"}

### PRESENÇA DO PRODUTO em cada Loja (1= Presente)

```{r}
ggplotly(F2)
```

### PRESENÇA POR DIA - NINJA {data-width="200"}

```{r}
ggplotly(G2)
```

# LEFFE BLONDE 33 CL {data-orientation="rows"}

## Row {.tabset data-height="600,"}

### VERIFICAÇÃO NINJA vs STOCKS SONAE

```{r}
ggplotly(GPresença3)
```

### ROTURA DE STOCK SONAE

```{r}
ggplotly(R31)
```

### SELLOUTS 2023

```{r}
ggplotly(SO3)
```



```{r}
#ggplotly(DRL3)
```


### EXPLICAÇÃO DAS MÉTRICAS
<style>
.smaller-text {
  font-size: 12px;
}
</style>

<span class="smaller-text">
-   VERIFICAÇÃO NINJA vs STOCKS SONAE -\> Comparação entre a presença do produto verificada pelo ninja e o Stock fornecido pela SONAE - Ninja (presente ou ausente) vs Sonae (Com Stock ou Sem Stock)- Variável Estado na Base de dados.
-   ROTURA de STOCK SONAE -\> Número de produtos EM STOCK vs Número de produtos em ROTURA.


-   SELLOUT2023 -\> Vendas em 2023 (Média dos 3 dias analisados).

-   PERIGO DE ROTURA (ver na base de dados)
    -   Dias até à rotura-\> Número de dias de duração do STOCK se a venda média diária se mantiver.
    -   Caso não se verifique rotura de produto, e se o número de dias até à rotura for igual ou inferior a 3 (tempo médio fornencimento entre pedido e entrega) então será registado um "PERIGO ROTURA".
    -   Se for registado o PERIGO ROTURA e não for registado STOCK expectável ou em trânsito o caso é classificado como "PERIGO ROTURA S/FORNECIMENTO".
    -   Se for registado o PERIGO ROTURA e for registado STOCK expectável ou em trânsito o caso é classificado como "PERIGO ROTURA C/FORNECIMENTO"
    -   Se o número de dias até à rotura for superior a 3 e inferior a 6, classifica-se como "PERIGO CASO HAJA VARIABILIDADE" (considerando a variabilidade de procura)
</span>

## Row {data-height="600"}

### PRESENÇA DO PRODUTO em cada Loja (1= Presente)

```{r}
ggplotly(F3)
```

### PRESENÇA POR DIA - NINJA {data-width="200"}

```{r}
ggplotly(G3)
```


# BASE DE DADOS

## Column {.tabset data-width="1000,"}

### Base de dados - NINJAS + STOCKS e SELLOUTS

```{r}
datatable(DATAFUSION[, c(8, 1:6, 9:14)], extensions = c('Buttons', 'SearchBuilder'), options = list(
  dom = 'Bfrtip',
  buttons = list(
    'copy', 
    list(
      extend = 'collection',
      buttons = c('excel', 'pdf'),
      text = 'Download'
    ),
    'searchBuilder'
  )
))
```

### Base de dados - TOTAL + MÉTRICAS

```{r}
datatable(DATAFUSION[,c(8,1:7,9:28)], extensions = c('Buttons', 'SearchBuilder'), options = list(
  dom = 'Bfrtip',
  lengthMenu = list(c(10, 25, 50, -1), c('10', '25', '50', 'Todos')),
  buttons = list(
    'copy', 
    list(
      extend = 'collection',
      buttons = c('excel', 'pdf'),
      text = 'Download'
    ),
    'searchBuilder'
  )
))
```

rmarkdown::render("D:\\B&N Dados\\Delta\\JM\\Padrao\\Padrao_08_2023\\dashboardJM_08_23.Rmd")

